【裁判字號】    99,簡上,30
【裁判日期】    990504
【裁判案由】    妨害家庭
【裁判全文】
臺灣花蓮地方法院刑事判決              99年度簡上字第30號
上  訴  人  臺灣花蓮地方法院檢察署檢察官
被      告  乙○○
上列上訴人因被告妨害家庭案件，不服本院玉里簡易庭中華民國
99年3月5日99年度玉簡字第23號第一審判決（聲請簡易判決處刑
案號：99年度偵字第 653號），提起上訴，本院管轄之第二審合
議庭判決如下：
    主      文
上訴駁回。
乙○○緩刑貳年。
    事實及理由
一、本案經本院審理結果，認第一審簡易判決以被告乙○○涉犯
    相姦罪，判處有期徒刑4月，減為有期徒刑2月，並諭知易科
    罰金之折算標準，認事用法及量刑均無不當，應予維持，並
    引用該簡易判決書記載之事實、證據及理由（如附件）。
二、上訴人依循告訴人甲○○請求上訴，以原審判決後被告已與
    告訴人達成和解，並表悔悟，請求從輕量刑等語。然按量刑
    輕重，係屬事實審法院得依職權自由裁量之事項，苟已斟酌
    刑法第57條各款所列情狀而未逾越法定刑度，不得遽指為違
    法（最高法院72年台上字第6696號、75年台上字第7033號判
    例參照）；且在同一犯罪事實與情節，如別無其他加重或減
    輕之原因，下級審量定之刑，亦無過重或失輕之不當情形，
    則上級審法院對下級審法院之職權行使，原則上應予尊重（
    最高法院85年度台上字第2446號裁判參照）。而刑法第 239
    條後段之相姦罪法定本刑為 1年以下有期徒刑，原審依具體
    個案審酌被告犯罪之手段、動機、目的及犯罪後之態度等一
    切情狀，量處有期徒刑4月，減為有期徒刑2月，並諭知易科
    罰金之折算標準，量刑已斟酌刑法第57條各款情形，復未逾
    越法定刑之範圍，亦無過輕或過重之不當情形，依前揭最高
    法院判例及裁判要旨，尚難認原審量刑有違法之情事。從而
    ，上訴意旨求為撤銷改判，經核並無理由，應予駁回。惟本
    案被告確於原審判決後與告訴人達成和解，告訴人並因此具
    狀請求檢察官為被告之利益上訴，有民事和解書、聲請檢察
    官上訴狀各 1份在卷可稽。而被告前曾於82年間因違反麻醉
    藥品管理條例案件，經法院判處有期徒刑4月，於82年12月2
    8日易科罰金執行完畢後，5年內未曾因故意犯罪受有期徒刑
    以上刑之宣告，有卷附臺灣高等法院被告前案紀錄表可按，
    本院認其經此偵、審程序之教訓，當知所警惕，而無再犯之
    虞，並認前開對其宣告之刑，以暫不執行為適當，爰併諭知
    緩刑2年，以啟自新。
據上論斷，應依刑事訴訟法第 455條之1第3項、第368條、第373
條，刑法第74條第1項第2款之規定，判決如主文。
本案經檢察官簡淑如到庭執行職務。
中    華    民    國    99    年    5     月    4     日
                  刑事第一庭  審判長  法  官  陳世博
                                      法  官  曹庭毓
                                      法  官  林恒祺
以上正本證明與原本無異。
如不服本判決應於收受送達後10日內向本院提出上訴書狀，並應
敘述具體理由。其未敘述上訴理由者，應於上訴期間屆滿後20日
內向本院補提理由書(均須按他造當事人之人數附繕本)「切勿逕
送上級法院」。告訴人或被害人如對於本判決不服者，應具備理
由請求檢察官上訴，其上訴期間之計算係以檢察官收受判決正本
之日期為準。
中    華    民    國    99    年    5     月    5     日
                                      書記官

司法院資訊處製作；財團法人民間司法改革基金會備份。
